臺灣高等法院臺南分院刑事判決　　　　　96年度上易字第10號
上　訴　人　臺灣雲林地方法院檢察署檢察官
被　　　告　甲○○
上列上訴人因被告竊盜案件，不服臺灣雲林地方法院95年度易字
第362號中華民國95年10月26日第一審判決（起訴案號：臺灣雲
林地方法院檢察署95年度偵字第3610號），提起上訴（本院審理
時，被告並就犯罪事實為有罪陳述，經本院裁定進行簡式審判程
序），本院判決如下：
    主  文
上訴駁回。
    事  實
一、甲○○於民國95年7月13日晚上11時許，行經位於雲林縣大
    埤鄉尚義村6號「崇先中學」內之電氣機房，發現湯富賢、
    蔡宗恆正在實施竊取電纜線之犯行，甲○○竟當場基於共同
    加重竊盜之犯意聯絡，參與湯富賢、蔡宗恆二人之竊盜行為
    ，由湯富賢下手以滑輪吊具組（俗稱吊猴）將電纜線吊起，
    再以足供兇器使用之油壓剪剪斷電纜線，蔡宗恆則在旁將電
    纜線拉出並加以綑綁，甲○○則與蔡宗恆一同綑綁湯富賢所
    剪下之電纜線，三人合計竊得電纜線約200公斤（價值約30
    萬元）。嗣為埋伏員警當場查獲，並扣得電纜線200公斤、
    滑輪吊具組1組、油壓剪及手電筒各1支。
二、案經嘉義市警察局報告臺灣雲林地方法院檢察署檢察官偵查
    起訴。
    理  由
壹、證據能力方面
    按簡式審判程序之證據調查，不受刑事訴訟法第159條第1項
    、第161條之2、第161條之3、第163條之1及第164條至第170
    條規定之限制，此為刑事訴訟法第273條之2所明文。準此，
    證人即前「崇先中學」庶務組長乙○○於警詢中所為陳述、
    證人即同案被告湯富賢、蔡宗恆於警詢、偵查中所為陳述、
    搜索扣押筆錄、扣案物品目錄表、被害報告單、嘉義市警察
    局贓物認領保管單各一紙、現場照片十一幀，本院自可採為
    證據，先此敘明。
貳、認定犯罪事實所憑之證據及理由
一、訊據被告甲○○對上揭犯罪事實於原審及本院審理時均坦承
    不諱，並均當庭為認罪之表示，核與證人即前「崇先中學」
    庶務組長乙○○警詢時證述情節大致相符，並經證人即同案
    被告蔡宗恆、湯富賢於警詢、同案被告蔡宗恆於偵查中所證
    述明確，復有被害報告單、嘉義市警察局贓物認領保管單、
    扣押物品清單各1紙及現場照片11幀、滑輪吊具組1組、油壓
    剪及手電筒各1支扣案可稽。綜上所述，被告自白犯罪核與
    上揭犯罪事實相符。
二、本件事證明確，被告甲○○結夥三人以上攜帶兇器竊盜之犯
    行，洵堪認定，應依法論科。
參、論罪科刑之理由
一、按共同實施犯罪行為，在合同意思範圍內，相互利用他人之
    行為，以達其犯罪之目的，原不必每一階段均參與，祇須分
    擔犯罪行為之一部，即應對於全部所發生之結果共同負責而
    共同正犯之意思聯絡，不限於事前有所協議，於行為當時，
    基於相互之認識，以共同犯罪之意思參與者，亦無礙於共同
    正犯之成立，此有最高法院八十九年度臺上字第二五三一號
    、九十三年度臺上字第三三三二號判決意旨可資參照。又按
    共同正犯之犯意聯絡，並不限於事前有協議或謀議，其於行
    為當時，基於相互之認識，以共同犯罪之意思參與者，且共
    同犯意表示之方法，亦不以明示通謀之必要，即相互間有默
    示之合致，亦無不可；共同正犯之意思聯絡，原不以數人間
    直接發生者為限，即有間接之聯絡者，亦包括在內。如甲分
    別邀約乙、丙犯罪，雖乙、丙間彼此並無直接之聯絡，亦無
    礙於其為共同正犯之成立。最高法院73年台上字第1886號、
    2364號、77年台上字第2135號判例足參。
二、按刑法第三百二十一條第一項第三款之攜帶兇器竊盜罪，係
    以行為人攜帶兇器竊盜為其加重條件，此所謂兇器，其種類
    並無限制，凡客觀上足對人之生命、身體、安全構成威脅，
    具有危險性之兇器均屬之，且祇須行竊時攜帶此種具有危險
    性之兇器為已足，並不以攜帶之初有行兇之意圖為必要。
三、查被告甲○○於同案被告湯富賢、蔡宗恆實施加重竊盜犯行
    時，事中加入參與犯行，其犯行應係承繼並結合同案被告湯
    富賢、蔡宗恆全部之共同犯意聯絡。
四、又扣案之油壓剪1支，為供被告等竊取電纜線之用，既足以
    剪斷電纜線，客觀上足以對人之生命、身體構成威脅，足認
    為係凶器。又被告等係結夥三人以上犯之，是核被告甲○○
    所為，係犯刑法第321條第1項第3款、第4款之結夥三人攜帶
    兇器之加重竊盜罪。
五、被告甲○○與同案被告湯富賢、蔡宗恆有犯意聯絡、行為分
    擔，均為共同正犯。
肆、本院維持原判決之理由
一、原判決以被告甲○○罪證明確，因予適用第273條之1第1項
    、刑法第第321條第1項第3款、第4款、第28條、第74條第1
    項之規定，並審酌被告甲○○僅係臨時起意參與本件加重竊
    盜犯行，犯後並坦承犯行，態度良好，又無前科，素行良好
    ，犯後即被查獲，及其犯罪手段、家庭狀況、智識程度等一
    切情狀，量處有期徒刑八月，以示懲儆。
二、又被告前未曾因故意犯罪受有期徒刑以上刑之宣告，有臺灣
    高等法院被告前案紀錄表一份附卷可稽，經此刑之宣告後，
    應知警惕，信無再犯之虞，原審因認暫不執行其刑為當，爰
    併宣告緩刑3年，以啟自新。
三、扣案之滑輪吊具組1組、油壓剪及手電筒各1支，雖為被告甲
    ○○與同案被告湯富賢、蔡宗恆犯本件之罪所用之物，惟尚
    無從證明係被告或其他犯人所有之物，爰不為沒收之諭知。
四、本院經核，原判決認事用法，均無違誤，量刑亦稱妥適，檢
    察官上訴意旨指稱：被告造成電器機房損害，亦未賠償被害
    人損失，原判決宣告緩刑自有不當云云，惟查按緩刑之宣告
    ，除應具備一定條件外，並須有可認為以暫不執行刑罰為適
    當之情形，始得為之，固屬法院裁判時得依職權裁量之事項
    。惟法院行使此項裁量職權時，必須符合所適用之法規之目
    的，更進一步言，必須受法律秩序之理念所指導，即應受比
    例原則、平等原則等一般法律原則之支配；此之所謂比例原
    則，指法院行使此項職權判斷時，須符合客觀上之適當性、
    相當性及必要性之價值要求，不得逾越，用以維護刑罰之均
    衡；而所謂平等原則，非指一律齊頭式之平等待遇，應從實
    質上加以客觀判斷，對相同之條件事實，始得為相同之處理
    ，倘若條件事實有別，則應本乎正義理念，予以分別處置，
    禁止恣意為之，又緩刑為法院刑罰權之運用，旨在鼓勵自新
    ，只須合於刑法第七十四條所定之條件，法院本有自由裁量
    之職權，而為緩刑之宣告，即不得遽指為違法，又查證人即
    前「崇先中學」庶務組長乙○○於本院審理時到庭表示崇先
    中學部分不願再追究云云，且原判決既已說明上情，而予宣
    告緩刑3年，自係已就被告有無再犯之虞及能否由於刑罰之
    宣告而策其自新等特別預防目的加以審酌，且被告僅係一時
    思慮不周而起貪念，中途參與竊盜行為，甫得手即遭警查獲
    ，惡性尚輕，如遽科以刑罰並據而入監執行，尚非刑法期待
    刑期無刑之目的，是認予以緩刑之宣告，以鼓勵其自新向善
    ，較符合本案個別之正義要求，則檢察官上開上訴意旨，核
    無理由，應予駁回。
據上論結，應依刑事訴訟法第368條、第364條、第273條之1第1
項，判決如主文。
本案經檢察官邱克斌到庭執行職務。
中　　華　　民　　國　　96　　年　　2 　　月　　16　　日
                  刑事第二庭    審判長法  官  葉居正
                                      法  官  郭千黛
                                      法  官  吳森豐
以上正本證明與原本無異。
不得上訴。
　　　　　　　　　　　　　　　　　　　書記官  李梅菊
中　　華　　民　　國　　96　　年　　2 　　月　　16　　日
附錄法條：刑法第321條
犯竊盜罪而有左列情形之一者，處6月以上、5年以下有期徒刑：
一、於夜間侵入住宅或有人居住之建築物、船艦或隱匿其內而犯
    之者。
二、毀越門扇、牆垣或其他安全設備而犯之者。
三、攜帶兇器而犯之者。
四、結夥三人以上而犯之者。
五、乘火災、水災或其他災害之際而犯之者。
六、在車站或埠頭而犯之者。
前項之未遂犯罰之。
